【裁判字號】    95,親,28
【裁判日期】    951110
【裁判案由】    確認親子關係存在
【裁判全文】
臺灣彰化地方法院民事判決                95年度親字第28號
原      告  乙○○
被      告  甲○○
法定代理人  丙○○
上列當事人間請求確認親子關係存在事件，本院於中華民國95年
11月03日言詞辯論終結，判決如下：
    主      文
確認原告與被告甲○○間之親子關係存在。
訴訟費用由被告負擔。
    事實及理由
一、原告主張：
  (一)緣被告甲○○與原告生父徐河存於民國（下同）34年09月23
    日生下原告，因原告生父徐河存當時另有妻室即徐黃惜，故
    於戶籍上將原告上之父親欄位登記為徐河存，母親欄位則登
    記為徐黃惜，惟實際上徐黃惜並非原告之親生母親，被告始
    為原告之親生母親，為除去原告於私法上此不明確之身分關
    係，乃依法提起本件確認之訴。並聲明：如主文所示。
二、被告陳述：同意原告之請求，原告確實是被告之親生兒子。
    並聲明：請求依法判決。
三、得心證之理由：
  (一)按確認法律關係之訴，非原告有即受確認判決之法律上利益
    者，不得提起之；確認證書真偽或為法律關係基礎事實存否
    之訴，亦同。前項確認法律關係基礎事實存否之訴，以原告
    不能提起他訴訟者為限。民事訴訟法第247條第1項、第 2項
    分別定有明文。又按法律關係之存否不明確，致原告在私法
    上之地位有受侵害之危險，而此危險得以對於被告之確認判
    決除去之者，即得依民事訴訟法第 247條之規定提起確認之
    訴。又父母子女關係是否存在，不惟影響雙方之身分，且有
    關於雙方因該身分而產生之法律關係亦將隨之而變動。
  (二)經查：本件原告主張其實為被告甲○○自原告生父徐存河受
    胎所生，惟於戶籍上登記為原告生父徐存河與其配偶即徐黃
    惜之婚生子女，因而主張其與徐黃惜間並無血緣關係，向本
    院提起確認生母之訴，使原告於私法上此不明確之身分關係
    ，藉由確認判決得以除去，本院認為原告為本件之請求，應
    予容許，且認原告有即受確認判決之法律上利益，合先說明
    。
  (三)原告主張被告甲○○與原告生父徐河存於34年09月23日生下
    原告，因原告生父徐河存當時另有妻室即徐黃惜，故於戶籍
    上將原告上之父親欄位登記為徐河存，母親欄位則登記為徐
    黃惜，惟實際上徐黃惜並非原告之親生母親，被告始為原告
    之親生母親等事實，業據其提出戶籍謄本五件在卷為憑，被
    告亦不予否認，又根據財團法人彰化基督教醫院就兩造間之
    血緣關係進行鑑定之結果，係認：『不能排除甲○○與乙○
    ○之親子關係。親子關係指數（CPI）為 00000000.0000000
    ，親子關係概率（PP）為99.00000000%』，此有原告所提彰
    化基督教醫院95年10月20日案件編號第00000000號親子鑑定
    報告一件附卷足稽，且為被告所不爭執，堪認原告之主張為
    真正，而原告之戶籍登記上既登記其為原告生父徐河存與其
    配偶徐黃惜之婚生子女，為除去原告於私法上此不明確之身
    分關係，使維護原告之人格權益，原告請求確認其與被告甲
    ○○間之親子關係存在（即確認被告甲○○為其生母），自
    屬有理由，應予准許。
四、訴訟費用負擔之依據：民事訴訟法第78條。
中    華    民    國    95    年    11    月    10    日
                        家事法庭法  官  邱月嬌
以上正本係照原本作成。
如對本判決上訴須於判決送達後20日內向本院提出上訴狀（須附
繕本）。
中    華    民    國    95    年    11    月    10    日
                                書記官  陳昌哲


司法院資訊處製作；財團法人民間司法改革基金會備份。
